Preliminary Inventory of the Edmund Jan Osmańczyk Papers
Hoover Institution Archives
- Box 1 - Box 46
  - Artykuły E. J. Osmańczyk, 1945 - 2000 (Box-folder 40: 10-11)
    „Artykuły E. J. Osmańczyk, 1989” (teczka Artykuły 1989) E.J.O., Dlaczego 9 maja, (maszynopis), marzec 1988; Strategia głosowania i wyborów, Żytnia, 1989; Przemówienie zamykające uroczystości poświęcenia Domu Polonii w Pułtusku, 16.07.1989; Gazeta Wyborcza, 8.07.1989, Czy jeszcze dwa lata grzęznąć w opozycyjności czy brać władzę i uczyć się rządzenia?; Almanach Polonii 1990, Zakrzewska modlitwa za sąsiadów, wiosna 1989; Tygodnik Solidarność, lipiec 1989, E. J. Osmańczyk, 15 milionowa diaspora ZOMODY I SPD, tekst wypowiedzi E. J. Osmańczyka na zjeździe SDP 27.06.1989; E.J. Osmańczyk, 1989, Rosja, Dwie Europy i Polska 1989; E.J. Osmańczyk, 29.4.1984, (niewygłoszony), Walka elekcyjna czy plebiscyt; E. J. Osmańczyk, 4.06.1989, memoriał w spawie demokratycznej struktury Sejmu X kadencji i Senatu I kadencji; E. J. Osmańczyk, Ratujmy Śląsk dla Polski i Europy; E. J. Osmańczyk, Wreszcie podział europy uznany za kardynalny błąd, 12.05.1989; E. J. Osmańczyk, Gazeta Wyborcza, 4-5.1989, Logika komitetu obywatelskiego „Solidarność”; E. J. Osmańczyk, Zmyłkowy „Komitet Obywatelski”, 4.5.1989, Gazeta Wyborcza RWE, 4.5.1989; E.J. Osmańczyk, Przegląd Polski (na połowę lipca 1989), lipiec 1989, Dwa domy Polonii, dwie epoki; E.J.O., Almanach Polonii, Przed nami decydujące lata wspólnoty kraju i emigracji, List do biskupa, ordynariusza diecezji opolskiej, (załącznik: Zakrzewska modlitwa za sąsiadów); E.J.O., Za nami przełomowy rok 1989. Przed nami decydujące lata wspólnoty kraju i emigracji, Almanach Polonii 1989 (maszynopis); Zrzeszenie Kaszubsko-Pomorskie, Komunikaty, druk, Gdańsk 15.05.1989; E.J.O., Tygodnik Powszechny, teleks, Siła majowych nabożeństw w Polsce wiosną 1989, 28.04.1989 (maszynopis i rękopis); E.J.O., Rosja, dwie Europy i Polska 1989, 1+2 (rękopis); Rozmowa z E.J.O., Kariera, nr 3, maj 1989, (maszynopis); E.J.O., Koncepcje rozwiązania problemu Niemiec i problemu Europy, „Przegląd Powszechny” pisane w listopadzie 1988 na marzec 1989, (maszynopis); E.J.O., Telex, Głosowanie i wybory w czerwcu 1989, Tygodnik Powszechny, 26.03.1989 (maszynopis); E.J.O., Zwycięstwo idei uniwersalizmu człowieka i narodów, KUL 8.12.1988, (maszynopis), ŁAD 6/5.02.1989; E.J.O., Tygodnik Powszechny, 8.1988, Europa 1945-2000; E.J.O., (do Krzysztofa Kozłowskiego), Tygodnik Powszechny, Wspomnienia i niepokoje o dniu 6 marca 1938 w Berlinie; E.J.O., Tygodnik Powszechny (rękopis z dnia 12/13.08.1988); Trybuna Opolska, 3x25 (tytuł), (maszynopis), lipiec/sierpień 1988; E.J.O., Tygodnik Powszechny, rękopis, 12/13.07.1988, Czy mniejszością jest kto chce?; 4 kartki od str. 10 do 13 bez tytułu, ad. scalanie Europy.
  - Artykuły, 1989 (Box-folder 41: 1)
    Artykuły 9.1989 Angielskie tłumaczenia publikowanych artykułów; Tłumaczenie artykułu Tygodnik Powszechny, nr 37, 11.09.1988, Germany-Poland/Polska- Niemcy. Bilans po 50 latach; angielskie tłumaczenie (biblioteka polityczna Nowego Dziennika); x 6 egz.; Wersja niemiecka artykułu.
  - Maszynopis ksiązki o ks. dr Bolesławie Domańskim Niezłomny proboszcz z Zakrzewa, undated (Box-folder 41: 2-4)
  - Odbitki szczotkowe, wersja szczotkowa ksiązki: „Niezłomny proboszcz z Zakrzewa”, 1989 (Box-folder 41: 5, Box-folder 42: 1-2)
  - Das triangel Europa, Trójkąt Europa, wersja niemiecka, 1988 (Box-folder 42: 3)
  - Materiały dotyczące Polaków w kraju i w ZSRR, 1989 (Box-folder 42: 4)
  - Ad. Problem katyński, 1988 December 28 (Box-folder 42: 5)
    Powołanie Kola pod nazwa Rodzina Katyńska, 28.12.1988. Apel do rodaków w kraju i na świecie. Glossa do apelu o Rodziny Katyńskiej.
  - Słowo Polskie, 1988 (Box-folder 42: 6)
    E.J.O. „Konieczność spokojnej debiuratyzacji”; Ditto Pomerania, opublikowane w kwietniu 1988 r. ”Źródła słabości i siły Polski”
  - E.J.O. “Podział Środkowej Europu w oczach Polaka”, 1988 (Box-folder 42: 7)
    Instytut Śląski w Opolu 1988 r. 3x; E.J.O., „Trzy Europy”; E.J.O., SEC (10.1988 - 22-25.10.1988) „Trois Europes pour lesquelles il vaut la peine de se battre”, 10 x.
  - Prasa różna, 1989 (Box-folder 42: 8-9)
    Dziennik Ustaw 13.06.1989 i DzU 3.07.1989; Nowy Dziennik /Przegląd Polski 18.05.1989; Nowy Dziennik 18.05.1989; Rzeczpospolita 17.07.1989; Rzeczpospolita 11.09.1989; Tygodnik Wyborczy “Solidarność” 2.06.1989, ditto 16.06.1989; Wiadomości – Solidarność 10.05.1989; Gość Niedzielny: 23.05.1989, 21.05.1989, 04.06.1989 5x, 14.05.1989; Tygodnik Solidarność: 1 (38) 5 (42), 8 (45).
  - (Glob) wycinki, 1986 (Box-folder 43: 1)
    Młodzieżowa Agencja Wydawnicza RSW.
  - International Herald Tribune, 1989 (Box-folder 43: 2-3)
    International Herald Tribune, 7.07.1989; IHT, 6.07.1989; IHT, 5.07.1989; IHT, 3.07.1989; IHT, 1-2.07.1989; IHT, 27.06.1989; Australian Polish Review, lipiec 1989; IHT (Advertisement).
  - Jolanta Klimowicz, 1988-2011 (Box-folder 43: 4)
    Jolanta Klimowicz “Lucjan Wolanowski wspomnienia”; Wielcy Polacy którzy zmienili świat. Wydawnictwo Agora, dodatek do Gazety Wyborczej; Stolica nr 11, listopad 2009 (ad. Metro), II linia metra coraz bliżej; Kombatant, nr 5, 2011; Wysokie Obcasy, nr 40, 9.10.2010 (Anna Nehrebecka); Przekrój, 2266, 13.11.1988; GW, 24.06.2011 (ad. Życiorys Karola Modzelewskiego); GW, Śpiewnik Powstańczy, 31.07-01.08.2010; GW, Herta Muller, 2-3.06.2010 (Huśtawka Oddechu), niemiecka no.
  - Adresy różne, undated (Box-folder 43: 5-6)
  - Rachunki, ubezpieczenia, lista płac za wykonane zlecenia, undated (Box-folder 43: 7)
  - Rachunki, ubezpieczenia, lista płac za wykonane zlecenia, undated (Box-folder 44: 1-2)
  - Playboy, 1982 February (Box-folder 44: 3)
    Wkładka January 1982, Playboy interview: Lech Walesa, 6.01.1982
  - Encyklopedia, undated (Box-folder 44: 4)
    Wybrane hasła Encyklopedii tłumaczone na angielski; ESMiO (Encyklopedia Stosunków Międzynarodowych i Organizacji); 40 egz., (niektóre z haseł podwójne).
  - Żywa pagina Encyklopedii E. J.O., 1989 (Box-folder 44: 5)
    Hasła ad. Encyklopedia: Biuletyn Specjalny (2 egz.); Hasła (Heath condition in the Americas, Alma-Ata. Deklaracja 1978); Hasła (szczotki poprawione) x 4; Korespondencja +załącznik ad. Encyklopedia (polska wersja, prawdopodobnie PWN), 1978; Korespondencja +załącznik cd. haseł (21) ad. Encyklopedia (polska wersja, Wiedza Powszechna), 1989; 13 haseł poprawionych; 1 hasło.
  - Korespondencja ad. Sprawa wydawnicza Encyklopedii, 1975-1976 (Box-folder 44: 6)
  - Rozmaitości dot. dystrybucji Encyklopedii, 1971 -1974 (Box-folder 44: 7)
  - ESMiONZ Naczelny Zarząd Wydawnictwa, 1970-1975 (Box-folder 44: 8)
    Dokumenty dotyczące procesu wydawniczego Encyklopedii - Kronika 1970-1975; ad. Kronika wydawania.
  - Segregator, 1974-1975 (Box-folder 44: 9-11)
    Korespondencja dot. wydawania Encyklopedii (PWN)1974/1975.
  - Biuletyn CEPAL, 1970-1975 (Box-folder 45: 1)
    Indeks rosyjski z I wyd. Uzupełnienia do kolejnego (II) wydania polskiego PWN; Materiały do Encyklopedii różne (fiszki, wycinki, adnotacje); W tym informator CEPALu (27).
  - Materiały do Encyklopedii różne, undated (Box-folder 45: 2)
  - Posegregowane grupy haseł ESMiO, undated (Box-folder 45: 3)
  - Szczotkowy projekt ESMiO, 1970-1975 (Box-folder 46: 1, Box-folder 45: 4-6)
    E.J.O., PWN, Zespół Encyklopedii i Słowników, 1975; E.J.O., PWN, dotyczy ESMiO, 5.6.1976; ZAIKS, ad. ESMiO, 20.05.1975; ONZ, Office of Public Information, 21.02.1975, Informacja o prezentacji Encylopedii ONZ w siedzibie ONZ; Zbiór (8 stron) z Encyklopedii ONZ; Tekst (na stronę 1103) ESMiO; ESMiO, tekst hiszpański prezentujący Encyklopedię. Charakterystyka. Ditto po rosyjsku; Wolne kartki-prezentacja Encyklopedii ESMiO, angielski, francuski, rosyjski; Szczotki wstępu/prezentacje ESMiO po polsku, angielsku, francusku, hiszpańsku, rosyjsku plus stosowane w Encyklopedii; Materiały dot. produkcji ESMiO; E.J.O., do red. W. Kryszewskiego, dot. ESMiO, 16.11.1974 (2 egz.); Red. Helena Lehr do E.J.O., dot. prac przy Encyklopedii ONZ, Warszawa 4.10.1974; Poprawki tekstu ESMiO, Głównego Urzędu Kontroli Prasy, 5.09.1974; Aneks E. J.O. poprawek ESMiO, 16.11.1974 (3 egz.); E. J. O., do PWN, poprawki haseł ESMiO, 12.11.1974; +rękopis (Errata); Errata, cd. ad. str. 1103; Indeks rosyjski EMSiO, (15 kartek); Tekst angielski do przedmowy Wydawcy, 2 kartki, 10.11.1974; Przedmowa wydawcy ESMiO, 2 strony; Życiorys E.J.O., polski, angielski, francuski i hiszpański, 20.11.1974; Korespondencja dotycząca ESMiO z PWN; E. J. O., do PWN dodatkowe hasła 27.12.1973; E. J. O., do PWN, red. Władysław Ł. Kryszewski, 11.12.1973 (2 egz.); Ditto E. J. O., do Kryszewskiego, spis odsyłaczy wybranych liter, 27.12.1973; E. J. O., w sprawie pracy red. Heleny Lehr przy redagowaniu Encyklopedii, 31.10.1973; List Heleny Haller 21.09.1973, do E.J.O., List; E. J. O., do PWN, dot. prac poprawek haseł Encyklopedii, 13.10.1973; Notatka H. Lehr, Notatka w sprawie polskich haseł; E.J.O., do PWN, red. Kryszewski, zweryfikowane litery haseł, 9.10.1973; E. J. O., do PWN, w sprawie redakcji Encyklopedii, 8.10.1973; E. J. O., ad. Prace nad ESMiO, red. Kryszewski, 8.10.1973; E.J.O. do PWN, red. Kryszewski, w sprawie tłumaczenia foldera PWN na angielski, francuski, hiszpański, 8.10.1973; Red. Kryszewski (PWN) do ZAIKS-u, w sprawie korekty objętości ESMiO, E. J. O., 2.10.1973; E.J.O. do PWN w sprawie korekty polskich haseł w ESMiO, 01.10.1973; E.J.O. do PWN w sprawie funkcji redaktora-koordynatora ESMiO, red. Heleny Lehr 30.09.1973; Minister Józef Wiejacz do E.J.O., uwagi do tekstu ESMiO, 21.09.1973; Notatka red. Heleny Lehr, ad. Europejski Układ Walutowy, 17.08.1973; E.J.O. do PWN w sprawie wykonania plecenia red. Kryszewskiego dot. poszczególnych haseł (15 tys. wierszy) ESMiO, red. Heleny Lehr 01.09.1973; E.J.O. do PWN ad. Prace red. Lehr, 3.07.1973; Red. Helena Lehr do E.J.O., List ad. Prace nad ESMiO; E.J.O., do PWN, red. Kryszewski, ad. Prace nad tytułami eSMiO w językach angielskim, francuskim, hiszpańskim i rosyjskim; E.J.O., do PWN, ad. Prace dot. ESMiO, 12.06.1973; E.J.O. do PWN redakcja Encyklopedii, potwierdzenie wykonania zleconych zdań w związku redakcją, 04.06.1973 E.JO. do PWN red. Kryszewski, ocena objętości tekstu autorskiego ESMiO- 150 arkuszy wydawniczych, 14.05.1973 E.J.O. do PWN red. Kryszewski 14.05.1973, prośba o zawarcie umowy z red. Lehr na zrobienie indeksów do ESMiO; E.J.O. do PWN w sprawie skrótów stosowanych w ESMiO; E.J.O. do PWN w sprawie leksykografii ESMiO prośby merytoryczne i techniczne; E.J.O. do PWN potwierdzenie wykonania funkcji redaktorskich przez red. Helena Lehr 04.04.1973; E.J.O. do PWN H.Lehr do PWN redakcja ESMiO potwierdzenie weryfikacji haseł dokonana przez p. Józefa Wiejacz, 03.03.1973; red. H.Lehr do PWN potwierdzenie przygotowania 3697 haseł ESMiO przez R. Czyżyckiego, 31.03.1973; Roman Czyżycki do PWN potwierdzenie otrzymania zlecenia z PWN, 02.04.1973; R.Czyżycki do PWN potwierdzenie przygotowania odpowiedników 3697 polskich haseł w języku francuskim, 30.03.1973; E.J.O. do PWN red. Kryszewski, potwierdzenie wykonania pracy redakcyjnej przez p. H. Lehr w lutym (630 haseł) 06.03.1973; H.Lehr do PWN Kryszewski, informacja nt. niezrealizowania honorarium dla prof. Rudowskiego za 1218 haseł, 02.03.1973; H.Lehr do PWN Kryszewski dot. niewypłacenia należnego honorarium prof. W. Rudowskiemu za przeczytanie haseł w dziedzinie medycyny do ESMiO, 28.03.1973; H. Lehr do PWN dot. przekazania przez p. Włodzimierza Konarskiego uwag nt. przeczytanych tekstów ESMiO 28.02.1973; E.J.O. do PWN założenia edytorskie ESMiO, 24.02.1973; H.Lehr do PWN red. Kryszewski, potwierdzenie przekazania uwag p. W.Konarskiego dot. ESMiO 24 lutego 1973, 28.02.1973; W. Konarski do PWN 24.02.1973, potwierdzenie zrobienia recenzji politycznych haseł ESMiO, 28.02.1973; H.Lehr do ESMiO red. Kryszewski, potwierdzenie przekazania 81 tys. 087 wierszy (ESMiO), 28.02.1973; H.Lehr do ESMiO potwierdzenie przekazania uwag dot. haseł ESMiO do redakcji 19.02.1973; H.Lehr do PWN dot. przekazania 81 tys. 087 wierszy (ESMiO), 19.02.1973; Józef Wiejacz do PWN potwierdzenie dokonania recenzji politycznych haseł ESMiO, E.J.O., 19.02.1973; E.J.O. do PWN zasady redagowania haseł w ESMiO (załącznik), 15.02.1973; E.J.O. do PWN Kryszewski potwierdzenie kontynuacji zleconych prac dot. ESMiO; E.J.O. do PWN potwierdzenie prac redakcyjnych wykonanych przez p. red. H.Lehr 15.02.1973; E.J.O. do PWN red. Kryszewski, wyjaśnienia dot. publikacji ESMiO Warszawa 15.02.1973; H. Lehr do PWN notatka nt. obliczenia haseł ESMiO 12.02.1973; H. Lehr/E.J.O. PWN red. Kryszewski dot. obliczenia haseł ESMiO; E.J.O. do PWN red. Kryszewski dot. przekazania recenzji politycznych haseł ESMiO od A do M 12.02.1973; E.J.O. do PWN red. Kryszewski, dot. dostarczonych haseł do ESMiO; Recenzja ESMiO dla PWN; 3 recenzje J. Wiejacza; Włodzimierz Konarski uwagi recenzenckie do ESMiO E.J.O. 3 egzemplarze 10.02.1973; H. Lehr PWN informacja dot. recenzji ESMiO p. J. Wiejacza, 09.01.1973; E.J.O. do PWN red. Kryszewski ad. recenzje J. Wiejacza, 09.01.1973; H. Lehr do PWN, inf. nt. pracy nad ESMiO 09.01.1973; Spis 2999 haseł dostarczonych do 31.12.1971 r.; E.J.O. dla red. Kryszewskiego PWN 30.12.1972 notatka dot. prac nad ESMiO 2 egz.; E.J.O. do PWN red. Kryszewski uwagi nt. prac nad ESMiO, 09.12.1972; E.J.O. do dyr. Stanisława Puchały PWN dot. terminu wydania ESMiO na przełomie 1973/74; Roman Wielgutowicz do PWN ad. przekazanie honorarium za opracowanie (weryfikacja) haseł rosyjskich, 04.12.1972; E.J.O. do PWN ad. postęp prac nad ESMiO; H.Lehr do PWN dot. prac nad ESMiO 04.12.1972; Spis dostarczonych dodatkowych tekstów ESMiO 04.12.1972; E.J.O. do red. H.Lehr dodatkowe instrukcje ad. ESMiO rękopis, listopad 1972; E.J.O. do ZAIKS-u pismo informacyjne; E.J.O. do PWN wykaz przekazanych haseł, 04.06.1972; E.J.O. do PWN dodatkowe wyjaśnienia na temat tekstu ESMiO 15.04.1972; E.J.O. do PWN zasady redagowania haseł ESMiO,17.02.1972; E.J.O. do PWN, ad. prace dot. ESMiO, 26.11.1971; E.J.O. do PWN przekazanie końcowego zestawu haseł ESMiO, 23.12.1971; 11.12.1971 E.J.O. do PWN wykaz przekazanych haseł (101) do ESMiO, Ditto 18.12.1971; PWN/ Kryszewski pismo dot. ustalony harmonogram prac dot. ESMiO, 30.11.1971; E.J.O. do PWN, przekazanie 83 haseł, 27.11.1971; E.J.O. do PWN dot. harmonogramu prac nad ESMiO, 26.11.1971; E.J.O. do PWN przekazanie 348 kolejnych haseł, 05.11.1971; E.J.O. do PWN kolejny harmonogram prac nad ESMiO, 05.11.1971; E.J.O. do PWN, nt. dostarczanego tekstu ESMiO; E.J.O. do PWN 20.10.1971 dot. dostarczonych kolejnych haseł; E.J.O. PWN ditto 10.10.1971; E.J.O. PWN ditto (230 haseł), 01.09.1971; E.J.O. do PWN 01.07.1971 przekazanie siódmego zestawu haseł (234 hasła) – łącznie 1305 haseł; ZAIKS do E.J.O. 27.03.1971, odmowa udzielenia pożyczki; E.J.O. do ZAIKS-u w sprawie udzielenia pożyczki 16.03.1971; E.J.O. do PWN przekazanie 136 kolejnych haseł (6. zestawu haseł) 1.03.1971; E.J.O. do PWN przekazanie 5. Zestawu haseł (205) 22.02.1971; E.J.O. do PWN dot. przekazania 4. Zestawu haseł 05.02.1971; E.J.O. do miesięcznika Opole luty 1971 r.; E.J.O. do „Przegląd Sportowy”, luty 1971 r.; E.J.O. do Wojsko Ludowe 121 haseł wojskowych w ESMiO; E.J.O. do W. Kętrzyńskiego do recenzji 22.01.1971; E.J.O. dla mies. „Opole” styczeń 1971 (rękopis)
    Segregator 573 E.J.O. do PWN, przekazanie 291 haseł, 15.12.1970; Korespondencja pomiędzy Spółdzielnią Wydawniczą Książka i Wiedza (Jerzy Wołczyk) i E.J.O., 1970; Profesor Karol Jońca do PWN, odnośnie zawartości ESMiO, 23.11.1970, Wrocław; Bohdan Tomaszewski do PWN, przesłanie recenzji ESMiO, 6.11.1970; Profesor Remigiusz Bierzanek do PWN, uwagi nt. ESMiO E.J.O., 5.11.1970; Profesor Remigiusz Bierzanek, recenzja ESMiO dla PWN, 5.11.1970; E.J.O. do Kazimiery Wyczyńskiej, dot. wizyty w UNESCO, Paryż, 30.10.1970; E.J.O. do PWN, przekazanie 219 haseł ESMiO, 29.10.1970; E.J.O. do PWN, przekazanie 72 kolejnych haseł do ESMiO, 26.09.1970; Charakterystyka pracy E.J.O., w trzech wersjach językowych: francuskiej, angielskiej i hiszpańskiej, 11.1970 (?); E.J.O. do Prezesa Włodzimierza Sokorskiego, Polskie Radio, Prośba o urlop, 13.06.1970; E.J.O. do Ministra Kazimierza Rusinka (Min. Kultury i Sztuki), ad. wynagrodzenie, 12.06.1970; Projekt haseł do leksykonu spraw międzynarodowych i ONZ (Encyklopedia ONZ i spraw międzynarodowych), 85 stron, czerwiec 1970; Źródła na podstawie których ustalono dane faktograficzne do ESMiO, 1970; Hasła dotyczące ONZ, 1970; Projekt planu listu do ONZ, uzasadnienie przygotowania ESMiO; Założenia wstępne, wskazówki ogólne, skróty nazw państw, skróty nazw partii komunistycznych, skróty nazw organizacji, kwalifikatory, zasady podawania nazw organizacji i instytucji międzynarodowych, organizacje międzynarodowe, traktaty, umowy, daty i chronologia, czasopisma, główki, bibliografia, odsyłacze, źródła…, hasła skrótów, schematy haseł typowych dla ESMiO; +2 kopie.
  - Artykuły, 1924-1988 (Box-folder 46: 2)
    Tomasz Walad dla „Rzeczpospolitej” 05.08.1986; Sembrich-Kochańska dla „Amber in Poland”; M. Gordon-Smith dla „Ruch Muzyczny” nr 26 (1985); E.J.O. do ESMiO E.J.O. do ESMiO „International Court of Justice” Polish cases; International Court of Justice Polish judges; Olympic Games, Polish participation 1924-1988; Plik Hasła manuskrypt od „Abstraction art. in Poland” do „Music in Poland” 46 stron; Plik cd. 70 stron; Cd. Plik (maszynopis) E.J.O. dla ESMiO 70 stron; E.J.O. do ESMiO Plik rękopis 46 stron.
  - Plik E.J.O. do ESMiO, undated (Box-folder 46: 4)
    Hasła i uzupełnienia („Text actualisation”) rękopis 4 strony; Corrections 13 stron rękopis; Plik („Elimination of documents quotations”); Plik 6 stron +29 stron.
  - E.J.O. „The Dictionary of the International Terms” (od A do Z), undated (Box-folder 46: 5)
  - Materiały dot. tekstu ESMiO po angielsku, 1975-1986 (Box-folder 46: 6)
    Recenzja Encyklopedii ONZ E.J.O., 31.10.1985, „Przegląd Polski”/ „Nowy Dziennik”; Edward Pochroń „Trybuna Opolska” 01.01.1987, Recenzja ESMiO; „Le Monde Diplomatique”, 10.1985 „L’offensive de la droite americaine contre les Nations unies”; „Book review” K.M. Smogorzewski, recenzja ESMiO 1985; E.J.O. „Projekt umowy wstępnej do wydania ESMiO dla Wiedzy Powszechnej” (data?); Jan Szczepański „Angielska Encykopedia Osmańczyka”, (na 40-lecie Karty ONZ), „PT” nr 43 (187) 1985; E.J.O. List nt. ESMiO 25.11.1985; Polscy autorzy prac zwartych w bibliografii „The Encyclopedia of the United Nations and International Agreements”; 3x; Original: P.Donley Cc: K.McKay, J.Lavender, recenzja ESMiO (ang), 3x; Fotokopia ESMiO, wyd. ang., marzec 1986; Book review and notes („The American Journal of International Law”), 2x; Development Forum UN Publications, listopad 1985, recenzja „In Encycklopedia of U.N., a Mass of Treaty Details” 6x; „The Economist”, 26.06.1986, Brain Beedham do E.J.O.; Trybuna Opolska, 01.01.1987, Edward Pochroń, wywiad z E.J.O.; Curriculum vitae, E.J.O.; Curriculum vitae, E.J.O. angielski; Oferta/order form ESMiO; Podział miejsc w Zgromadzeniu Ogólnym ONZ; Podziękowanie za ocenę ESMiO z okazji promocji ESMiO ang in the UN (3 egz.); „International Who is Who”, s. 1129, E. J. Osmańczyk; Leon Marszałek Recenzja Encyklopedii ONZ; K. Smogorzewski, Recenzja ESMiO angielski; Andrzej C., Dyrektor Biblioteki Sejmowej, do E.J.O., Podziękowanie za ESMiO, 19.12.1985; Library Association, Londyn, 26.09.1986, do Taylor and Francis, ad. ESMiO; American Journal of International Law (recenzja), tłum. Rękopis E. J. O., Vol. 80, 1986; K.M. Smogorzewsk, Book Reviews, International Affairs, Summer 1986; Recenzja ESMiO, 25.02.1986, wersja niemiecka; Herbert Mitgang, The New York Times, October 23 1985 (3x); Ann W. Nenneman, American Journal of International Law, do wydawcy (Taylor and Francis), 29.08.1986; Americal Library Association, ad. (wartość ESMiO), do Reference Book Publishers, March 3rd 1986; Reference Books Bulletin, (recenzja ESMiO), Autstanding Books Awards; The Boston Globe, 28.11.1985, A UN observer’s 50-year labor of love; Reference American Library Association 1986, recenzja ESMiO; Library Journal, January 1986 (Book review dot. ESMiO); Library Times International, recenzja ESMiO, January 1986; Recenzja w Libarary Times International, 13-Political Sciences/International Relations, ad. E. J. O, ESMiO; Luźna kartka, nekrologi/bookshop (ad. ESMiO), żródło?; James Retting, Current Reference Books, ad. ESMiO, March 1986; E. J. O., do Francis and Taylor, 1.12.1986; Who is who in Europe, 1985; Rachunki różne: hotel/szpital; The New York Times, 23.10.1985, recenzja ESMiO; Gazeta Lubuska, 27.10.1985, recenzja ESMiO z okazji 40-lecia ONZ; Informacja nt. rozlokowania The Westport Bank; Dr. Dorothy Atkinson do E. J. O., Zaproszenie na American Association for Advancement of Slavika Studies, 30.10.1985, zaproszenie na Światowy Kongres dotyczący Soviet and East European Studies; E. J. O. do Taylor and Francis w Filadelfii, dot. organizacji promocji Encyklopedii, 25.11.1985; Tygodnik Powszechny, 20.10.1985, E. J. O., ONZ widziana inaczej (3 egz.); Polscy autorzy prac zawartych w bibliografii w „The Encyklopedia of UN and International Agreements”, (3 egz.); The New York Times, 23.10.1985; Javie Perez de Cuellar, Sekretarz Generalny ONZ, Wstęp do Encyklopedii ONZ E.J.O.; C.O. Taylor and Francis, Filadelfia, 242 Cherry Street; 29.10.1985, Informacja na temat zawartości Encyklopedii ONZ i porozumień międzynarodowych. Spotkanie promocyjne 29.10.1985 w gmachu ONZ; Taylor and Francis, Filadelfia, Zawiadomienie o wysłaniu zaproszenia na promocję ESMiO, 21.10.1985, podp. Valerie Harris; Lista zaproszonych gości na przyjęcie promocyjne z okazji publikacji Encyklopedii Stosunków Międzynarodowych i Organizacji w Nowym Jorku; Podziękowanie Prezesa Związku Autorów w Hiszpanii Juana Jose Alfonso Millan za przesłaną Encyklopedię ONZ; Hal David, Prezes Związku Autorów i Kompozytorów Amerykańskich, podziękowanie za przysłanie Encyklopedii ONZ, 29.10.1985, Nowy Jork; Vivian Eblis, Przewodniczący PRS (The Performing Right Society Limited), 20.11.1985; Nadine Gordimer, (Nobel literacki), 7 Frere Road Parktown West, Johannesburg 2193; Przegląd Tygodniowy, Jan Szczepański, omówienie, „Angielska Encyklopedia Osmańczyka”, 27.10.1985 (3 egz.); Trybuna Opolska, 25.10.1985, informacja nt. publikacji ESMiO w Nowym Jorku (40-lecie ONZ); Przegląd Tygodniowy, omówienie i wartość ESMiO, nr. 43, 1985; Svenska Dagbladet, 13.10.1985, Omówienie ESMiO, Richard Swarz; Nowy Dziennik/Przegląd Polski, Wywiad z E.J.O., Bolesław Wierzbiański, Nowy Jork, 31.10.1985; Życie Warszawy, 24.10.1985, Informacja nt. ESMiO; Trybuna Ludu, 24.10.1985, Informacja o wydaniu w Nowym Jorku Encyklopedii ONZ E.J.O.; Życie Warszawy, 3.11.1985, Informacja o promocji Encyklopedii ONZ w /nowym Jorku; Rzeczpospolita, 3.11.1985, Informacja o promocji Encyklopedii ONZ w /nowym Jorku; Polish Perspectives, maj 1975, informacja nt. Encyklopedii ONZ; The New York Times, 6.10.1985, omówienie/recenzja ESMiO, ang. (3 egz.); Performing Right News, Londyn GB, 1985.
  - Zdjęcia autorstwa Porębskiego, undated (Box-folder 46: 7)
  - Zdjęcia różne, undated (Box-folder 46: 8)
- Box 47 - Box 66
  Supplement
  Inventory for Box 47 - Box 66
- Box 67 - Box 85
  Inventory for Box 67 - Box 85
  - Plik 648-650 (Box 67)
  - Plik 651-653 (Box 68)
  - Plik 654-656 (Box 69)
  - Plik 657-658 (Box 70)
  - Plik 659 (Box 71)
  - Plik 660-662 (Box 72)
  - Plik 663-668 (Box 73)
  - Plik 669-672 (Box 74)
  - Plik 673 (Box 75)
  - Plik 674 (Box 76)
  - Plik 675 (Box 77-78)
  - Plik 676 (Box 79)
  - Plik 677-679 (Box 80)
  - Plik 680-681, 684 (Box 81)
  - Plik 1, 272, 223-231 (Box 82)
  - Miscellaneous (Box 83-84)
    Comprised of printed matter, invitations, some correspondence, certificates, and pins.
  - Photographs of Osmańczyk, family, and friends (Box 85)